【裁判字號】    98,易,324
【裁判日期】    980626
【裁判案由】    竊盜
【裁判全文】
臺灣基隆地方法院刑事判決               98年度易字第324號
公  訴  人  臺灣基隆地方法院檢察署檢察官
被      告  甲○○
選任辯護人  黃敬唐  律師
            黃雅羚  律師
            黃丁風  律師
上列被告因竊盜案件，經檢察官提起公訴（98年度偵字第1723號
），被告並於準備程序進行中為有罪之陳述，本院乃裁定以簡式
審判程序進行審理，並判決如下：
    主      文
甲○○竊盜，處拘役拾日，如易科罰金，以新臺幣壹仟元折算
壹日。緩刑貳年。
    事實及理由
一、本件犯罪事實及證據，均引用檢察官起訴書（以下簡稱「起
    訴書」）之記載（詳如附件），併補充如下：
  (一)法院組織之說明
    查刑事訴訟法第284 條之1 ：「除簡式審判程式、簡易程式
    及第三百七十六條第一款、第二款所列之罪之案件外，第一
    審應行合議審判。」業於本案繫屬以前經公佈施行。兼以本
    案起訴罪名，核與刑事訴訟法第376 條第1 款、第2 款之規
    定相符，是其當有首開規定之適用，即其法院組織應為獨任
    審判無誤。
  (二)本案之審判程序
    本案被告甲○○所犯者，非為死刑、無期徒刑、最輕本刑為
    三年以上有期徒刑之罪或高等法院管轄之第一審案件；兼以
    被告業於準備程序進行中，就被訴事實為有罪之陳述，本院
    乃告知其簡式審判程式之旨，並於聽取公訴人、被告及辯護
    人之意見後，依刑事訴訟法第273 條之1 第1 項規定，裁定
    改行簡式審判程式。準此，本案當亦有刑事訴訟法第159 條
    第2 項前段，「不受傳聞證據法則拘束」之例外性規定之適
    用。
二、論罪科刑：
    核被告甲○○如起訴書犯罪事實欄之所為，係犯刑法第320
    條第1 項之普通竊盜罪。被告利用不知情之王景宏、朱震瑋
    、黃陳秀霞等人，遂行如起訴書犯罪事實欄所載之竊盜犯行
    ，為間接正犯。本院審酌被告甲○○係誤認告訴人乙○○之
    買賣價款未清，復誤認自己可於此情形下，逕將機車牽回變
    賣而罹本案，此均經被告敘明在卷（詳如本院準備程序筆錄
    第2 頁所載），兼衡量被告本次竊取財物之價值、告訴人所
    受之損害，併考量被告戮力與告訴人成立調解而表悛悔之犯
    後態度（參見本院準備程序筆錄第2-3 頁），暨其本案竊盜
    之動機、目的、手段等一切情狀，從輕量處如主文所示之刑
    ，併諭知易科罰金之折算標準。末以，被告前未曾因故意犯
    罪受有期徒刑以上刑之宣告，此有臺灣高等法院被告前案紀
    錄表在卷可參，本次僅因一時失慮，致罹刑典，犯後復戮力
    與告訴人成立調解而表悔悟，經此科刑教訓，信當知所警惕
    ，而無再犯之虞，因認所受刑之宣告，以暫不執行為適當，
    爰依刑法第74條第1 項第1 款規定，併宣告緩刑二年，用啟
    自新，以勵來茲。
三、據上論斷，應依刑事訴訟法第284 條之1、第273 條之1 第1
    項、第299 條第1 項前段、第310 條之2 、第454 條第2 項
    ，刑法320 條第1 項、第41條第1 項前段、第74條第1 項第
    1 款，刑法施行法第1 條之1 ，判決如主文。
本案經檢察官丙○○到庭執行職務。
中    華    民    國    98    年    6     月    26    日
                  刑事第四庭法  官  王慧惠
以上正本證明與原本無異。
如不服本判決應於收受送達後10日內向本院提出上訴書狀，並應
敘述具體理由；其未敘述上訴理由者，應於上訴期間屆滿後20日
內向本院補提理由書 (均須按他造當事人之人數附繕本)「切勿
逕送上級法院」。
中    華    民    國    98    年    6     月    26    日
                            書記官  王一芳
附錄論罪法條：
刑法第320條第1 項
意圖為自己或第三人不法之所有，而竊取他人之動產者，為竊盜
罪，處5 年以下有期徒刑、拘役或5 百元以下罰金。
附件：
臺灣基隆地方法院檢察署檢察官起訴書
                                      98年度偵字第1723號
    被      告  甲○○  男  19歲（民國○○年○○月○○日生）
                        住臺北縣貢寮鄉○○○街15號
                        身份證統一編號：Ｚ000000000號
上列被告因竊盜案件，業經偵查終結，認應該提起公訴，茲將犯
罪事實及證據並所犯法條分敘如下：
    犯罪事實
一、甲○○與乙○○係基隆市私立光隆高級家事商業職業學校（
    下稱光隆家商）附設進修學校之同學，民國97年3月間某日
    ，乙○○以新台幣（下同）2萬元之價格向甲○○購買其所
    有、登記於朱震瑋名下之車號CPA─156號重型機車（下稱：
    係爭機車），甲○○將係爭機車行照與鑰匙連同係爭車輛交
    付乙○○後，遲未前往監理單位辦理過戶登記，嗣甲○○與
    乙○○因感情交惡，甲○○缺錢花用，竟意圖為自己不法之
    所有，於98年2月26日凌晨2時45分許，騎乘其女友陳亞楨所
    有車號670─BKV號重型機車搭載不知情之王景宏至乙○○位
    於基隆市○○區○○路54號住處前，將係爭機車備份鑰匙交
    予王景宏，請王景宏將係爭機車騎到甲○○位於基隆市八斗
    子某租屋處附近停車場停放，同日上午4時許，甲○○便與
    朱震瑋相約至係爭機車停放處，由朱震瑋騎乘係爭機車、甲
    ○○騎乘670─BKV號重型機車，於同日上午10時許一同至台
    北市○○區○○路某處立昌機車行以17000元之價格賣予不
    知情之黃陳秀霞，嗣因乙○○發現該車失竊報警處理，經警
    調閱失竊地點附近監視錄影畫面循線調查，始知上情。
二、案經基隆市警察局第二分局報告偵辦。
    證據並所犯法條
一、訊據被告甲○○固坦承於上開時、地將係爭機車騎走變賣之
    情不諱，惟矢口否認涉有何竊盜之犯行，辯稱：係爭機車是
    伊借給乙○○騎的，伊沒有以20000元之價格將該車賣給乙
    ○○，因為伊在98年寒假過後就轉學，已經不住在基隆，想
    把係爭機車變賣，但因伊與乙○○感情交惡，所以把該車騎
    走時沒有先跟他電話聯絡告知云云。經查，被告上開犯行，
    業據證人乙○○、王景宏、朱震瑋、王佑人、陳鶴齡證述在
    卷，且有係爭車輛新領牌照登記書與歷次車輛過戶資料暨車
    主身份證明文件、97年9月4日、98年2月16日光隆家商附設
    進修學校學生汽、機車入校申請書及收據、甲○○所使用00
    00000000、朱震瑋所使用之0000000000號行動電話申請人資
    料與雙向通聯記錄、監視錄影光碟片各1份、監視錄影畫面
    翻拍相片4張附卷可稽。衡情，被告若確係將係爭機車借予
    乙○○使用，應於與乙○○交惡之初即向乙○○索還該車，
    但其竟未先向乙○○索還該車與鑰匙、行照等物，即在98年
    2月26日凌晨2時45分許之深夜時分，使用其所持有之係爭機
    車備分鑰匙，利用不知情之王景宏，將係爭機車自乙○○住
    處前騎走，並立即於當日凌晨4時多與朱震瑋相約於同日上
    午10時許至台北市松山區變賣該車，其行為顯有違常情。系
    爭機車於97年3月間既已賣予乙○○，並連同鑰匙、行照交
    予乙○○佔有，堪認該車之所有權業已移轉予乙○○，固該
    車之車籍資料尚未過戶登記予乙○○名下，惟此車籍資料之
    行政登記與該車所有權移轉之認定無涉，被告明知該車之所
    有權人為乙○○，竟未經乙○○同意將該車騎走變賣，其有
    不法所有之意圖自明。綜上，認被告所辯係事後卸責之詞，
    不足採信，其犯嫌堪以認定。
二、核被告所為，係犯刑法第320條第1項之竊盜罪嫌。
三、依刑事訴訟法第251條第1項提起公訴。
    此  致
臺灣基隆地方法院
中    華    民    國    98    年    5     月    26    日
                              檢  察  官  丁○○
本件正本證明與原本無異
中    華    民    國    98    年    6     月    3     日
                              書  記  官  林建价
附錄本案所犯法條：
中華民國刑法第320條第1項
  意圖為自己或第三人不法之所有，而竊取他人之動產者，為竊
  盜罪，處5年以下有期徒刑、拘役或5百元以下罰金。


司法院資訊處製作；財團法人民間司法改革基金會備份。
